【裁判字號】    95,抗,811
【裁判日期】    950811
【裁判案由】    遷讓房屋等
【裁判全文】
臺灣高等法院民事裁定                   95年度抗字第811號
抗  告  人  丙○○
抗告人因與相對人乙○○、甲○○等間遷讓房屋等事件，對於中
華民國95年4月18日臺灣臺北地方法院95年度重訴字第935號所為
裁定提起抗告，本院裁定如下：
    主      文
原裁定關於核定坐落台北市○○區○○段568、569地號如附圖所
示甲1、甲2、甲3 與Ａ部分土地，及門牌號碼台北市○○區○○
街95號房屋之訴訟標的價額逾新台幣壹仟玖佰伍拾捌萬貳仟貳佰
陸拾捌元部分廢棄。
其餘抗告駁回。
抗告費用由相對人連帶負擔。
    理      由
一、本件抗告意旨略以：門牌號碼台北市○○區○○街95號房屋
    (下稱系爭95號房屋) 之94年度房屋現值為新台幣 (下同)4
    萬2300元，加計坐落台北市○○區○○段 5小段568及569地
    號如附圖所示甲1、甲2、甲3部分面積共103平方公尺之土地
    及如附圖所示同段 568地號土地上Ａ部分面積10平方公尺之
    土地結果，上開房地之訴訟標的價額應為1958萬2268元；詎
    原法院未經稅捐機關履勘即認定系爭95號房屋之課稅現值為
    8萬4600元，進而核定上開房地之訴訟標的價額為1962萬456
    8 元，顯有錯誤。因此，原審判決給付擔保金、租金、相抵
    部分即有錯誤，為此提起抗告，請求廢棄原裁定關於核定訴
    訟標的價額部分及原判決主文第5項所命給付部分等語。
二、按訴訟標的之價額，由法院核定；核定訴訟標的之價額，以
    起訴時之交易價額為準，無交易價額者，以原告就訴訟標的
    所有之利益為準，民事訴訟法第77條之1第1項、第 2項定有
    明文。又以一訴主張數項標的者，其價額合併計算之；但所
    主張之數項標的互相競合或應為選擇者，其訴訟標的價額，
    應依其中價額最高者定之；以一訴附帶請求其孳息、損害賠
    償、違約金或費用者，不併算其價額，此觀同法第77條之2
    規定自明。本件相對人以其為上開房地所有權人，而對抗告
    人起訴請求遷讓房屋、返還土地、借款及相當於租金之不當
    得利，經原法院判決命抗告人應將坐落於台北市○○區○○
    段5小段568、569地號如原判決附圖所示甲1、甲2、甲3部分
    面積共 103平方公尺之土地上之建物即門牌號碼台北市○○
    區○○街95號騰空遷讓返還相對人；並應將坐落於台北市○
    ○區○○段5小段568地號土地上如附圖所示Ａ部分面積10平
    方公尺之建物拆除，將該部分土地返還相對人，且應給付相
    對人甲○○ 100萬元及自民國90年9月9日起至清償日止，按
    週年利率百分之五計算之利息，並供擔保為准、免假執行之
    宣告，而駁回相對人其餘請求後，抗告人不服，提起上訴，
    請求將原判決不利於抗告人部分廢棄，原法院乃核定上開房
    地之訴訟標的價額為1962萬4568元，裁定命抗告人補繳第二
    審裁判費，有原裁定書在卷可參。惟查：系爭95號房屋之94
    年度課稅現值為 4萬2300元，有房屋現值證明書影本一紙在
    卷可佐 (見原法院卷第13頁 )，而該房屋現值證明書上所載
    之現值係指房屋現值總額一節，亦有台北市稅捐稽徵處文山
    分處95年3月16日北市稽文山乙字第09560215000號函文影本
    一紙附卷足稽 (見本院卷第6頁)，則上開房地之訴訟標的價
    額應為1958萬2268元 (計算式：94年度房屋課稅現值42300
    元+568地號土地公告現值144000元×25平方公尺+569地號土
    地公告現值181136元×88平方公尺＝00000000 )。是原法院
    認系爭95號房屋之訴訟標的價額為8萬4600元 (即42300×2
    ＝84600 )，進而核定上開房地訴訟標的價額為1962萬4568
    元，即有未合。抗告意旨指摘原裁定關於上開訴訟標的價額
    之核定不當，求予廢棄，為有理由，爰由本院將原裁定關於
    核定上開房地之訴訟標的價額逾1958萬2268元部分予以廢棄
    如主文第1項所示，以昭適法。
三、另抗告意旨主張原裁定將系爭95號房屋之訴訟標的價額誤為
    8 萬4600元，致原法院判決主文第五項關於命抗告人預供擔
    保得免為假執行之擔保金核定及判決內容之租金相抵部分均
    有錯誤，而求予廢棄原法院判決主文第五項所命給付云云。
    惟按對於判決聲明不服，應以上訴為之，此觀諸民事訴訟法
    第 437條之規定自明。查抗告人所稱原法院94年度重訴字第
    935 號判決主文第五項關於供擔保而為准、免假執行之宣告
    ，係屬判決內容，並非原裁定之範疇；抗告人如對於上開判
    決主文第五項不服，須另以上訴方式救濟，非本件抗告程序
    所得審究，附此敘明。
四、據上論結，本件抗告為一部有理由，一部無理由，爰裁定如
    主文。
中    華    民    國    95    年    8     月    11    日
                    民事第十庭  審判長法  官  阮富枝
                                      法  官  陳財旺
                                      法  官  吳麗惠
正本係照原本作成。
本裁定除以適用法規顯有錯誤為理由，並經本院許可外，不得再
抗告。如提起再抗告，應於收受後10日內委任律師為訴訟代理人
向本院提出再抗告狀。並繳納再抗告費新台幣１千元。
中    華    民    國    95    年    8     月    16    日
                                      書記官  陶美玲


司法院資訊處製作；財團法人民間司法改革基金會備份。
